臺灣高雄地方法院刑事判決　　　　　　 94年度簡上字第516號
上　訴　人　臺灣高雄地方法院檢察署檢察官
被　　　告　甲○○
　　　　　　　　　　號
上列上訴人因毒品危害防制條例案件，不服本院高雄簡易庭中華
民國94年6月6日94年度簡字第2321號刑事簡易判決（聲請簡易判
決處刑案號：94年度毒偵字第2774號），提起上訴及移送併辦（
94年度毒偵字第5363號），本院管轄之第二審合議庭判決如下：
    主  文
原判決撤銷。
甲○○連續施用第二級毒品，處有期徒刑伍月，如易科罰金，以
參佰元折算壹日。扣案甲基安非他命肆包（含包裝袋。驗前毛重
合計參點玖公克，驗後毛重合計參點伍公克）及殘有甲基安非他
命之吸食器壹組及燈泡吸食器壹個，均沒收銷燬之。
    事  實
一、甲○○前因施用毒品案件，送臺灣高雄看守所附設勒戒處所
    觀察、勒戒後，因無繼續施用毒品之傾向，經臺灣高雄地方
    法院檢察署檢察官於89年8 月11日，以89年度毒偵字第5292
    號為不起訴處分確定，並於同年月14日觀察、勒戒執行完畢
    釋放。詎甲○○未能戒斷毒癮，於觀察、勒戒執行完畢釋放
    後5 年內，復基於施用第二級毒品甲基安非他命之概括犯意
    ，自94年1 月15日起至同年6 月22日上午某時止，平均每10
    天至20天1 次，以將甲基安非他命置於吸食器燒烤之方式，
    在高雄市○○路與林森路路口附近某加油站之廁所及左營區
    捷運工地內，連續施用甲基安非他命多次。甲○○於94年3
    月16日11時40分許，在高雄市前鎮區○○○路33號前，因另
    涉有竊盜罪嫌，為警查獲，並扣得甲基安非他命1 包、吸食
    器1 組，經警採集其尿液送驗結果，呈甲基安非他命陽性反
    應；嗣於同年6 月23日凌晨4 時30分許，在高雄市三民區○
    ○○路公園，又因涉嫌竊取他人自用小貨車，再為巡邏員警
    當場查獲，並自其身上及該貨車車底分別扣得甲基安非他命
    合計3 包及燈泡吸食器1 個，經警採集其尿液送驗結果，亦
    呈甲基安非他命陽性反應，始悉上情。
二、案經高雄市政府警察局前鎮分局暨三民第二分局移送臺灣高
    雄地方法院檢察署檢察官聲請簡易判決處刑及併辦。
    理  由
一、前開犯罪事實，被告甲○○於本院審理中均已坦承不諱。查
    被告於94年3 月16日11時40分許、同年6 月23日凌晨4 時30
    分許先後為警查獲後，經採集其尿液送請高雄市立凱旋醫院
    （下稱凱旋醫院）確認檢驗結果，均呈第二級毒品甲基安非
    他命陽性反應，有凱旋醫院濫用藥物尿液檢驗報告2 紙、高
    雄市政府警察局前鎮分局扣押物品清單、扣押物品目錄表、
    照片2 幀、該分局查獲安非他命毒品案件犯罪嫌疑人姓名對
    照表、高雄市政府警察局三民第二分局扣押物品清單、扣押
    物品目錄表、照片8 幀、該分局濫用藥物尿液檢體監管記錄
    表在卷可稽。而為警於94年3 月16日查獲扣案之晶體1包 （
    含包裝袋）及吸食器1 組，經本院送請高雄醫學大學附設中
    和紀念醫院（下稱高醫中和醫院）檢驗結果，均呈第二級毒
    品甲基安非他命陽性反應，晶體部分（含包裝袋）驗前毛重
    0.6 公克，驗後毛重0.5 公克；另於94年6 月23日扣案之晶
    體3 包及燈泡吸食器1 個，經本院再送請高醫中和醫院檢驗
    結果，亦均含甲基安非他命成份，晶體部分（含包裝袋）合
    計驗前毛重3.3 公克，驗後毛重3 公克（與上開晶體合計驗
    前毛重3.9 公克，驗後毛重3.5 公克），此有高醫中和醫院
    檢驗報告共6 紙附卷可按，足認被告前揭自白確與客觀事實
    相符，本件事證明確，被告犯行，堪以認定。
二、按觀察、勒戒或強制戒治執行完畢釋放後，5 年內再犯第10
    條之罪者，檢察官應依法追訴，毒品危害防制條例第23條第
    2 項定有明文。被告於89年間因施用毒品案件，送臺灣高雄
    看守所附設勒戒處所觀察、勒戒後，因無繼續施用毒品之傾
    向，經臺灣高雄地方法院檢察署檢察官於89年8 月11日，以
    89年度毒偵字第5292號為不起訴處分確定，並於同年月14日
    觀察、勒戒執行完畢釋放，此有卷附臺灣高等法院被告前案
    紀錄表及臺灣高雄地方法院檢察署檢察官89年度毒偵字第
    5292號不起訴處分書各1 份可佐。被告於觀察、勒戒執行完
    畢釋放後5 年內再犯施用第二級毒品之罪，自應依法追訴論
    科。
三、查甲基安非他命係毒品危害防制條例第2 條第2 項第2 款所
    定第二級毒品，不得施用、持有。核被告所為，係犯同條例
    第10條第2 項之施用第二級毒品罪。被告持有第二級毒品甲
    基安非他命進而施用，其持有之低度行為應為施用之高度行
    為所吸收，不另論罪。又被告先後多次施用甲基安非他命之
    行為，時間緊接，犯罪構成要件相同，顯係基於概括犯意反
    覆為之，為連續犯，應依刑法第56條之規定論以一罪，並加
    重其刑。本件原審以被告罪證明確，予以論罪科刑，固非無
    見，惟原判決僅就94年1 月15日起至同年3 月16日早上9 時
    許止，被告連續施用甲基安非他命之部分犯罪事實加以審判
    ，對於延至同年6 月22日上午某時止，被告基於同一概括犯
    意，連續多次施用甲基安非他命之其他裁判上一罪犯罪事實
    ，未及審酌，尚有未合，上訴人上訴意旨執此指摘原判決不
    當，為有理由，自應由本院將原判決予以撤銷改判。爰審酌
    被告於觀察、勒戒執行完畢釋放後，又連續多次再犯施用第
    二級毒品之犯行，顯見被告未能戒斷施用毒品惡習，改過意
    志不堅，自應予相當之刑事責難；惟被告施用毒品之犯行係
    自傷行為，尚未危及他人，且持有毒品數量非鉅，犯後復能
    坦承犯行，態度尚可及犯罪動機、目的等一切情狀，量處如
    主文所示之刑，並諭知易科罰金之折算標準，以資懲儆。
四、至扣案如主文所示甲基安非他命4 包、殘有甲基安非他命之
    吸食器1 組、燈泡吸食器1 個，經送驗後，確含有甲基安非
    他命成份，有高醫中和醫院前開檢驗報告可考。其中甲基安
    非他命4 包，係屬第二級毒品，不論何人所有，應依毒品危
    害防制條例第18條第1 項前段，宣告沒收銷燬之（包裝袋部
    分，因與毒品難以析離，應整體視同毒品，一併沒收銷燬之
    ；另送驗耗損部分，因已滅失，爰不另諭知沒收銷燬，併此
    敘明）；至殘留甲基安非他命成分之吸食器1 組及燈泡吸食
    器1 個，因與毒品難以析離，亦應整體視同毒品，爰依同條
    例第18條第1 項前段，一併宣告沒收銷燬之。
據上論斷，應依刑事訴訟法第455 條之1 第3 項、第369 條第1
項前段、第364 條、第299 條第1 項前段，毒品危害防制條例第
10條第2 項、第18條第1 項前段，刑法第11條、第56條、第41條
第1 項前段，罰金罰鍰提高標準條例第2 條，判決如主文。
本案經檢察官乙○○到庭執行職務。
中　　華　　民　　國　　94　　年　　9 　　月　　28  　日
                  鳳山刑事第2庭  審判長法　官  邱明弘
                                       法  官  譚德周
                                       法  官  李嘉益
以上正本證明與原本無異。
不得上訴。
中　　華　　民　　國　　94　　年　　9 　　月　　28  　日
　　　　　　　　　　　　　　　　　　　 書記官  呂怜勳
附錄本判決論罪科刑所依據之法條：
毒品危害防制條例第10條
施用第一級毒品者，處六月以上五年以下有期徒刑。
施用第二級毒品者，處三年以下有期徒刑。
